【裁判字號】    98,易,198
【裁判日期】    980331
【裁判案由】    竊盜
【裁判全文】
臺灣板橋地方法院刑事判決               98年度易字第198號
公  訴  人  臺灣板橋地方法院檢察署檢察官
被      告  辛○○
                    （現另案於臺灣宜蘭監獄執行）
            子○○
                    （現另案於臺灣臺北監獄執行）
            癸○○
上列被告因竊盜案件，經檢察官提起公訴（97年度偵字第25233
號），本院判決如下：
    主  文
辛○○犯附表壹至肆所列各罪，均累犯，各處如附表壹至肆所示
之刑。應執行有期徒刑年貳月。
子○○犯附表貳所列各罪，各處如附表貳所示之刑。應執行有期
徒刑貳年。
癸○○犯附表所列之罪，處如附表所示之刑。被訴犯附表肆
所示竊盜罪部分，無罪。
    事  實
一、辛○○有竊盜及違反毒品危害防制條例等前科。前因施用毒
    品案件，經臺灣臺北地方法院以96年度易字第1227號刑事判
    決判處有期徒刑三月，減為有期徒刑一月又十五日，如易科
    罰金，以新臺幣一千元折算一日確定，嗣於民國96年11月30
    日易科罰金執行完畢。詎辛○○猶不知悔改，復意圖為自己
    不法所有，單獨或先後與子○○、癸○○共同為下列竊盜行
    為：
(一)辛○○意圖為自己不法之所有，於附表一所示之夜間，駕駛
    車牌號碼為A3T-570 號之重型機車，攜帶其所有客觀上足對
    人之生命、身體構成威脅，具有危險性可供作兇器使用之螺
    絲起子一把，將附表一所示地點之住宅大門撬開後，侵入各
    該住宅竊取如附表一所示之物，得手後旋即逃逸。
(二)辛○○復與子○○基於意圖為自己不法所有之竊盜犯意聯絡
    ，共同於附表二所示之時、地，由辛○○駕駛上開機車後載
    子○○到場後，由子○○在樓下負責把風，辛○○則持上開
    可供作兇器使用之螺絲起子一把撬開各該住宅之大門後入內
    竊取如附表二所示之物，得手後由兩人朋分花用（無故侵入
    住宅部分均未據提出告訴）。
(三)辛○○又與癸○○基於意圖為自己不法所有之竊盜犯意聯絡
    ，共同於附表三所示之時、地，由辛○○駕駛上開機車及由
    癸○○駕駛其所有車牌號碼為517-CLH 號之重型機車到場後
    ，由癸○○在樓下負責把風接應，辛○○則持上開可供作兇
    器使用之螺絲起子一把及友人所有客觀上足對人之生命、身
    體構成威脅，具有危險性之拔釘器一把撬開該住宅之大門後
    入內竊取如附表三所示之物，得手後由兩人朋分花用（無故
    侵入住宅部分未據提出告訴）。
(四)辛○○再基於意圖為自己不法所有之竊盜犯意，於附表四所
    示之時、地，持上開可供作兇器使用之螺絲起子一把撬開該
    住宅之大門後入內竊取如附表四所示之物，得手後旋即逃逸
    （無故侵入住宅部分未據提出告訴）。
二、嗣經警方調閱附表二、三所示各址附近街道之監視器錄影畫
    面後，循線查悉上情。
三、案經丙○○、己○○、丑○○、庚○○、甲○○、寅○○、
    戊○○、丁○○、乙○○、壬○○訴由臺北縣政府警察局三
    重分局報請臺灣板橋地方法院檢察署檢察官偵查起訴。
    理  由
一、證人即被害人丙○○、己○○、丑○○、庚○○、甲○○、
    寅○○、戊○○、丁○○、乙○○、壬○○於警詢中所為之
    證述就被告辛○○等三人而言，及證人即同案被告辛○○於
    警詢中所述就其餘同案被告而言，雖均係被告以外之人於審
    判外之陳述，然經本院於審判期日調查證據時提示被告三人
    並告以要旨後，被告等人並未於言詞辯論終結前就證據能力
    方面聲明異議，且本院審酌上開被害人僅為單純竊盜案件之
    被害人，同案被告辛○○則為其餘被告之友人，彼此間前均
    無怨隙（被告子○○部分詳後述），衡情當無曲詞搆陷之動
    機，是渠等於案發後記憶猶新之際所為之證述，可信性甚高
    ，如引為證據應屬適當，依刑事訴訟法第159 條之5 規定，
    即均有證據能力，合先敘明。
二、訊據被告辛○○對前揭事實均坦承不諱，並為認罪之表示，
    被告子○○坦承就附表二編號五、六部分確實在場把風，此
    部分為認罪之表示（參見本院98年3 月13日審判筆錄第14頁
    ）。其餘部分被告子○○、癸○○雖分別坦承於附表二編號
    一至四號及附表三所示之時、地確實在案發地點樓下之事實
    ，惟渠等二人均矢口否認此部分涉有竊盜犯行，均辯稱：渠
    等當時不知道被告辛○○係要上樓行竊，並未與被告辛○○
    有竊盜之犯意聯絡及擔任把風之工作，亦未朋分所竊得之贓
    物云云。經查：
(一)被告辛○○於附表一至四所示之時、地攜帶前揭螺絲起子（
    附表三部分另攜帶拔釘器一把）撬開大門後侵入各該住宅竊
    取如附表一至四所示物品，其中附表二編號五、六部分並係
    與被告子○○基於竊盜之犯意聯絡共同為之，由被告子○○
    在樓下把風等事實，業據被告子○○於本院審理中、被告辛○○於警詢、偵查及本院審理中均坦承不諱，核與證人即被
    害人丙○○、己○○、丑○○、庚○○、甲○○、寅○○、
    戊○○、丁○○、乙○○、壬○○於警詢中所為之證述相符
    ，並有上開517-CLH 車號機車之行車執照影本、A3T-570 車
    號機車之車籍基本資料各一紙、現場照片六幀及監視器錄影
    畫面翻拍照片三十四幀附卷可稽，足認被告辛○○、子○○
    上開不利於己之自白與事實相符，是被告辛○○及被告子○○此部分之竊盜犯行，均事證明確，堪以認定。
(二)被告子○○、癸○○確實與被告辛○○基於竊盜之犯意聯絡
    而各參與附表二編號一至四號、附表三所示各該竊盜犯行部
    分，迭據證人即同案被告辛○○於警詢、偵查及本院審理中
    證述甚詳，前後所述大致相符。被告子○○、癸○○並均坦
    承於上開案件發生時有與被告辛○○共同前往並在樓下等待
    之事實，亦核與卷附監視器錄影畫面翻拍照片中確有另名男
    子與被告辛○○一同前往現場等情相符。雖被告子○○、癸○○均否認當時知悉被告辛○○係前往竊盜云云，然查：
  就被告子○○部分，其雖稱其母親曾對被告辛○○提告，故
    被告辛○○對其懷恨在心云云，然查被告辛○○竊取被告子
    ○○家中一案，乃係本院96年度易字第2270號案件，該案中
    被告辛○○坦承犯行，並早於96年11月30日即已判決，於同
    年12月31日確定，有該案判決書及臺灣高等法院被告前案紀
    錄表各一份附卷可稽。按被告辛○○至被告子○○家中行竊
    ，理應對被告子○○感到愧疚，且該案並非當場查獲，是被
    告子○○之母親報警亦屬理所當然，竊盜罪復非告訴乃論之
    罪，無從撤回告訴，是被告辛○○就此而言，實無埋怨被告
    子○○之理。何況該案發生後，依被告子○○所述，其與被
    告辛○○還一同租屋居住，而就附表二編號五、六號兩案部
    分，兩人還共同搭檔行竊，此均可見兩人之間交情不淺，並
    未因上開案件而心生怨隙甚明，是被告辛○○自無挾怨報復
    之必要，所證之可信度甚高。再者，附表二編號一至四號部
    分可分為97年6 月16日、6 月18日、6 月19日三段時間及臺
    北縣三重市○○○路、集美街及正義北路等三處不同地點，
    被告辛○○、子○○既為友人，一同出門必有一定之目的，
    豈會無端接連三天在不同地點都要被告子○○在下面等待而
    未告知具體事由？若係訪友亦可一同上樓，何需定要被告子
    ○○在樓下等待？遑論被告辛○○上樓行竊時需攜帶行竊工
    具，行竊後會攜帶竊得之物品下樓，被告子○○既接連三次
    均在樓下等候，對此自當知之甚詳，是其顯係如證人即同案
    被告辛○○所述，乃係基於竊盜之犯意聯絡而共同前往，並
    在樓下把風，至為灼然。
  就被告癸○○部分而言，被告辛○○與其並無怨隙，兩人且
    為友人，被告辛○○實無刻意虛構事實誣陷被告癸○○之必
    要。且被告癸○○坦承確實與被告辛○○共同前往該址，其
    雖稱係因在路上遇到，被告辛○○託伊去買飲料，伊方與被
    告辛○○共同前往云云，然查被告辛○○、癸○○兩人案發
    時均係年滿二十歲之成年人，被告辛○○若欲買飲料自行購
    買即可，何需被告癸○○特地陪其前往案發地點後，由被告
    癸○○買給伊？可徵被告癸○○所辯實不符情理甚明。而被
    告辛○○既已先單獨駕駛機車外出，可徵其外出時所攜物品
    已可用其所駕駛之機車搭載，又何需要求被告癸○○幫伊載
    運物品到案發地點？此亦顯見被告癸○○所辯，悖於情理，
    洵非可採，應以被告辛○○所述，較為可信，被告癸○○當
    係基於竊盜之犯意聯絡與被告辛○○一同前往案發地點，應
    無疑義。
(三)綜上所述，被告子○○、癸○○上開所辯，均非足採，本案
    就此部分事證明確，被告子○○、癸○○此部分之犯行亦均
    堪認定，應依法論科。
三、論罪科刑部分：
(一)按螺絲起子及拔釘器均為金屬材質，質地堅硬且前端尖銳，
    客觀上均足以對人之生命、身體安全造成危害，被告辛○○
    並稱該把螺絲起子長約十五公分，使用上亦頗為趁手，性質
    上應均屬兇器無疑。故核被告辛○○就附表一所示之犯行，
    係犯刑法第321 條第1 項第1 款、第3 款之攜帶兇器夜間侵
    入住宅竊盜罪；被告辛○○就附表二至四所示之犯行、被告
    子○○就附表二所示之犯行，被告癸○○就附表三所示之犯
    行，則均係犯刑法第321 條第1 項第3 款之攜帶兇器竊盜罪
    。被告辛○○、子○○就附表二所示之犯行間、被告辛○○
    、癸○○就附表三所示之犯行間，各有犯意聯絡、行為分擔
    ，皆為共同正犯。又被告辛○○、子○○所犯上開各罪間，
    犯意各別，行為互殊，應予分論併罰。
(二)被告辛○○前因施用毒品案件，經臺灣臺北地方法院以96年
    度易字第1227號刑事判決判處有期徒刑三月，減為有期徒刑
    一月又十五日，如易科罰金，以新臺幣一千元折算一日確定
    ，嗣於96年11月30日易科罰金執行完畢乙節，有臺灣高等法
    院被告前案紀錄表一份在卷可按，其受有期徒刑執行完畢後
    五年內，故意再犯本案有期徒刑以上之各罪，皆為累犯，均
    應依刑法第四十七條第一項之規定，加重其刑。
(三)本院爰審酌被告辛○○前已有竊盜前科，素行非佳，被告子
    ○○、癸○○則均僅有因施用毒品經送觀察、勒戒或論罪科
    刑之紀錄，素行尚可，有渠等臺灣高等法院被告前案紀錄表
    各一份在卷可按，渠等年方二十餘歲，年輕力壯，詎不思循
    正當途徑獲取財物，應予非難，渠等犯罪之動機、目的在於
    貪圖不法利益，攜帶兇器之犯罪手段對於被害人之威脅，所
    竊得之財物價值，兼衡被告辛○○於本案中係基於主導地位
    ，被告子○○、癸○○僅負責在外把風之次要地位，暨被告
    辛○○犯罪後坦承犯行，被告子○○僅坦承部分犯行、被告
    癸○○否認犯行之態度等一切情狀，依法各量處如附表主文
    欄所示之刑，就被告癸○○部分併諭知易科罰金之折算標準
    ，及就被告辛○○、子○○部分各定其應執行刑如主文所示
    ，以示懲儆。
(四)被告等人持以為本案竊盜犯行時所用之螺絲起子一把，業經
    本院於97年度易字第2536號案件中諭知沒收，有該案判決書
    一份在卷可按，於本案中即無庸再重複諭知沒收。至另把拔
    釘器部分，被告辛○○稱係其友人所有，並非其所有，即與
    刑法第38條第3 項之規定不符，復非違禁物，本院爰不予宣
    告沒收，附此敘明。
四、被告癸○○無罪部分：
(一)公訴意旨另以，被告癸○○就附表四所示之犯行亦係與被告
    辛○○基於竊盜之共同犯意聯絡而在該址樓下把風，因認被
    告癸○○此部分所為，亦係涉犯刑法第321 條第1 項第3 款
    之攜帶兇器加重竊盜罪等語。
(二)按公訴意旨認被告癸○○亦涉有此部分之犯行，無非係以證
    人即同案被告辛○○之證述、被害人壬○○之指述及監視器
    錄影畫面翻拍照片為其主要論據。然查附表三、附表四所示
    兩案案發地點均為臺北縣三重市○○○路216 巷21號4 樓，
    依證人乙○○、壬○○於警詢中所述，乃為同一層公寓之不
    同套房，亦即被告辛○○乃係當天上午8 時許先後為附表三
    、附表四之竊盜犯行甚明。而證人即同案被告辛○○於偵查
    及本院審理中均明確證稱其偷完第一間套房後即下樓叫被告
    癸○○先載東西騎機車離開（參見97年度偵字第25233 號偵
    查卷第83頁及本院98年3 月13日審判筆錄第8 頁），亦即當
    天兩人雖同時到場，然被告癸○○於第一起竊盜犯行後已先
    行離去，並未參與附表四所示之第二起竊盜犯行，亦無足夠
    證據證明其嗣後有參與第二起竊盜犯行之分贓，從而即難認
    被告癸○○就附表四所示部分，與被告辛○○間具有犯意聯
    絡、行為分擔甚明。此部分既查無足夠之積極證據證明被告
    癸○○亦有公訴意旨所指之攜帶兇器加重竊盜犯行，不能證
    明被告癸○○此部分犯罪，依法自應就此部分諭知被告癸○○無罪之判決。
據上論斷，應依刑事訴訟法第299 條第1 項前段、第301 條第1
項前段，刑法第28條、第321 條第1 項第1 款、第3 款、第47條
第1 項、第41條第1 項前段、第51條第5 款，刑法施行法第1 條
之1 第1 項、第2 項前段，判決如主文。
本案經檢察官吳宗光到庭執行職務
中    華    民    國    98    年    3     月    31    日
                  刑事第十三庭  法  官 張紹省
以上正本證明與原本無異。
如不服本判決應於收受判決後十日內向本院提出上訴書狀，並應
敘述具體理由。其未敘述上訴理由者，應於上訴期間屆滿後二十
日內向本院補提理由書（均須按他造當事人之人數附繕本）「切
勿逕送上級法院」。
                                書記官 周雅玲
中    華    民    國    98    年    3     月    31    日
附錄本案論罪科刑法條全文：
刑法第321條第1項第1、3款
犯竊盜罪而有左列情形之一者，處六月以上、五年以下有期徒刑
：
  一、於夜間侵入住宅或有人居住之建築物、船艦或隱匿其內而
      犯之者。
  三、攜帶兇器而犯之者。
附表一：被告辛○○單獨行竊犯行一覽表
┌──┬───────┬────────┬────────┬─────┬────────────┐
│編號│  時    間    │    地    點    │    竊得物品    │ 被 害 人 │      主  文            │
├──┼───────┼────────┼────────┼─────┼────────────┤
│ 一 │97年6月13日   │臺北縣三重市永安│筆記型電腦一台、│丙○○    │辛○○夜間侵入住宅、攜帶│
│    │晚間7時30分許 │北路一段27巷50號│首飾一批、PS3電 │          │兇器竊盜，累犯，處有期徒│
│    │              │                │視遊樂器一台    │          │刑柒月。                │
├──┼───────┼────────┼────────┼─────┼────────────┤
│ 二 │97年6月14日   │臺北縣三重市永安│筆記型電腦二台  │己○○    │辛○○夜間侵入住宅、攜帶│
│    │晚間9時30分許 │北路一段27巷50號│                │          │兇器竊盜，累犯，處有期徒│
│    │              │4樓             │                │          │刑柒月。                │
└──┴───────┴────────┴────────┴─────┴────────────┘
附表二：被告辛○○、子○○共同行竊犯行一覽表
┌──┬───────┬────────┬────────┬─────┬────────────┐
│編號│  時    間    │    地    點    │    竊得物品    │ 被 害 人 │      主  文            │
├──┼───────┼────────┼────────┼─────┼────────────┤
│ 一 │97年6月16日   │臺北縣三重市大同│筆記型電腦一台  │丑○○    │辛○○共同攜帶兇器竊盜，│
│    │下午2時20分許 │南路62之1號5樓2 │                │          │累犯，處有期徒刑柒月。  │
│    │              │室              │                │          │子○○共同攜帶兇器竊盜，│
│    │              │                │                │          │處有期徒刑柒月。        │
├──┼───────┼────────┼────────┼─────┼────────────┤
│ 二 │97年6月18日   │臺北縣三重市集美│數位相機二台、鏡│庚○○    │辛○○共同攜帶兇器竊盜，│
│    │下午4時許     │街126巷10號5樓C │頭二個          │          │累犯，處有期徒刑柒月。  │
│    │              │室              │                │          │子○○共同攜帶兇器竊盜，│
│    │              │                │                │          │處有期徒刑柒月。        │
├──┼───────┼────────┼────────┼─────┼────────────┤
│ 三 │97年6月18日   │臺北縣三重市集美│筆記型電腦一台、│甲○○    │辛○○共同攜帶兇器竊盜，│
│    │下午2時許     │街126巷10號5樓B │數位相機一台、電│          │累犯，處有期徒刑柒月。  │
│    │              │室              │擊棒一支        │          │子○○共同攜帶兇器竊盜，│
│    │              │                │                │          │處有期徒刑柒月。        │
├──┼───────┼────────┼────────┼─────┼────────────┤
│ 四 │97年6月19日   │臺北縣三重市正義│鑰匙圈二個、金項│寅○○    │辛○○共同攜帶兇器竊盜，│
│    │上午10時許    │北路216巷21號5樓│鍊一條、金戒指一│          │累犯，處有期徒刑柒月。  │
│    │              │502室           │只、金片二個、存│          │子○○共同攜帶兇器竊盜，│
│    │              │                │錢筒一個、橘色袋│          │處有期徒刑柒月。        │
│    │              │                │子一個          │          │                        │
├──┼───────┼────────┼────────┼─────┼────────────┤
│ 五 │97年6月20日   │臺北縣三重市光明│項鍊四條、數位相│戊○○    │辛○○共同攜帶兇器竊盜，│
│    │下午3時許     │路1號4樓C室     │機一台、耳環一對│          │累犯，處有期徒刑柒月。  │
│    │              │                │                │          │子○○共同攜帶兇器竊盜，│
│    │              │                │                │          │處有期徒刑柒月。        │
├──┼───────┼────────┼────────┼─────┼────────────┤
│ 六 │97年6月20日   │臺北縣三重市光明│數位相機一台、隨│丁○○    │辛○○共同攜帶兇器竊盜，│
│    │下午3時許     │路1號4樓A室     │身碟一支、鑽石二│          │累犯，處有期徒刑捌月。  │
│    │              │                │只、手鐲十一只、│          │子○○共同攜帶兇器竊盜，│
│    │              │                │戒指四只、珠寶十│          │處有期徒刑捌月。        │
│    │              │                │個、鐘錶一只    │          │                        │
└──┴───────┴────────┴────────┴─────┴────────────┘
附表三：被告辛○○、癸○○共同行竊犯行一覽表
┌──┬───────┬────────┬────────┬─────┬────────────┐
│編號│  時    間    │    地    點    │    竊得物品    │ 被 害 人 │      主  文            │
├──┼───────┼────────┼────────┼─────┼────────────┤
│ 一 │97年6月17日   │臺北縣三重市正義│現金二千餘元、金│乙○○    │辛○○共同攜帶兇器竊盜，│
│    │上午8時許     │北路216巷21號4樓│戒指一只        │          │累犯，處有期徒刑柒月。  │
│    │              │                │                │          │癸○○共同攜帶兇器竊盜，│
│    │              │                │                │          │處有期徒刑陸月，如易科罰│
│    │              │                │                │          │金，以新臺幣壹仟元折算壹│
│    │              │                │                │          │日。                    │
└──┴───────┴────────┴────────┴─────┴────────────┘
附表四：被告辛○○行竊犯行一覽表
┌──┬───────┬────────┬────────┬─────┬────────────┐
│編號│  時    間    │    地    點    │    竊得物品    │ 被 害 人 │      主  文            │
├──┼───────┼────────┼────────┼─────┼────────────┤
│ 一 │97年6月17日   │臺北縣三重市正義│數位相機一台、行│壬○○    │辛○○攜帶兇器竊盜，累犯│
│    │上午8時許     │北路216巷21號4樓│動電話一支、MP3 │          │，處有期徒刑柒月。      │
│    │              │403室           │隨身聽一台      │          │                        │
└──┴───────┴────────┴────────┴─────┴────────────┘


司法院資訊處製作；財團法人民間司法改革基金會備份。
